臺灣高等法院臺中分院刑事判決
上　訴　人
即　被　告　乙○○
選任辯護人　宋永祥律師
選任辯護人　盧昱成律師
上列上訴人因妨害公務等案件，不服臺灣臺中地方法院89年度訴
字第1915號中華民國89年10月11日第一審判決（起訴案號：臺灣
臺中地方法院檢察署88年度偵字第7125號），提起上訴，由最高
法院第二次發回更審，本院判決如下：
    主  文
原判決撤銷。
乙○○共同連續損壞公務員職務上委託第三人掌管之文書，處有
期徒刑陸月，如易科罰金，以佰元折算壹日。
    事  實
一、乙○○係台中縣太平市○○路三五八巷一弄一號紅鍛企業股
    份有限公司（下稱紅鍛公司）之股東，為該公司之實際負責
    人，以紅鍛公司名義與台灣電力股份有限公司（下稱台電公
    司）訂約為台電公司之用電戶，並陸續租用電號00000
　　000號電表、表號00000000號電表電錶各一只，
　  詎其為圖減省用電費用，竟意圖為自己不法所有，與某不詳
    姓名之成年人共同基於概括犯意聯絡，先於民國八十五年十
    一月間起至八十六年三月十九日止期間，由乙○○委請該不
    詳姓名成年人將該公司向台電公司租用之00000000
    號電錶封印，外力加壓變形後，而損壞台電公司職務上裝設
    在該電錶上用以證明為台電公司所加封而具文書性質之電錶
    箱外鉛質封印及封印鎖，而損壞台電公司員工委託紅鍛公司
    掌管之文書，再拆封更動電錶，改變電錶內部構造，使計量
    器失準而竊電。嗣於八十六年三月十九日為台電公司台中營
    業處稽查員丙○○發覺上情。復又連續於民國八十六年七月
    間某日，再與該某不詳姓名之成年人又基於概括犯意聯絡，
    由乙○○委請該不詳姓名成年人將台電公司職務上裝設在該
    電錶上用以證明為台電公司所加封而具文書性質之電錶箱外
    鉛質封印及封印鎖撬開致其損壞後，打開電錶將電錶本體原
    係額定電壓一一０伏特之機種，改裝成額定電壓二二０伏特
    之機種，並拆除電錶本體內二組之「電壓定部磁分路組件」
    ，造成計量失準，以此方法竊電使用，致八十六年七月使用
    之電量，（八月抄錶）由三－六月之每月十餘萬度降為五萬
    六千度，嗣於八十六年八月一日下午十四時二十五分許，在
    上址由台電公司稽查員丙○○會同警員再查獲，並扣得上開
    電錶一個。
二案經法務部調查局台中市調查站報請臺灣臺中地方法院檢察
　　署檢察官偵查起訴。
    理  由
一被告乙○○矢口否認有上開毀損電錶封印鉛打開電錶以竊電
　　之犯行，辯稱：伊僅國小畢業，不具改造電錶之能力，伊不
　  知電錶為何不準，伊沒有損壞封印及竊電，本身不懂電流之
    事，也沒有那種技術，又於八十六年七月二十五日發現紅鍛
    公司電壓驟降，隨即以書面向台電公司提出申請檢驗電錶，
    台電公司並於七月二十九日及八月一日指派人員檢驗並取回
    電錶，若伊有損壞及改裝電錶，應不會主動要求台電公司人
    員前來查核，且僅憑台電公司之認定，證據實有不足云云。
二、經查本件電號00000000號電表之部分（即八十六年
    三月十九日查扣之電表）：查本件之查獲，係台電公司例行
    之檢驗，而發現紅鍛公司自八十五年十二月之後起，每月用
    電馬力明顯下降，尖峰度數及最高需量下降很嚴重，台電公
    司發現後，因懷疑竊盜，始派稽查人員前往檢查，結果發現
    電表之封印有被動過手腳，始知悉紅鍛公司有竊電等情，業
    據台電公司台中區營業處稽查人員梁輝雄、丙○○於偵查時
    証述明確（見偵查卷第五十七頁反面、五十八頁正面），且
    依台電公司之用電資料表，紅鍛公司確於八十六年一月至三
    月間於被查獲止，確有用電度數明顯減少現象，而被告無法
    清楚說明，已有可疑，又該電表經送財團法人大電力研究試
    驗中心檢驗結果，依鑑定機關所提大表驗字第八六０九一號
    電度表檢驗報告之記載：該電表封鉛一四一字處有外力加工
    之跡象，表內有疑似塑膠片之異物（見偵查卷第六頁）。另
　　據鑑定證人賴邦彥於原審證稱：「我們檢驗時，塑膠片已掉
　  落，但經測試電力使用度數，仍是實際用電的一半左右，所
    以塑膠片應不會影響度數」；又鑑定證人王小屏原審亦證稱
    ：「編號為一四一，是電表內的封鉛，此封鉛是電表內最後
    一個封鉛，我們發現有壓痕」各等語（見第一審卷第一０四
    至一０五頁）。又証人台電公司稽查員丙○○亦於本院更二
    審理詰問時証稱「（這份用電實地調查書是否你所製作？）
    是的。…第一次的電錶（按即電號00000000號電表
    ，於八十六年三月十九日查扣之電表），放在我們的倉庫中
    被砸掉。（是否有可能是不相關的人去更動的？）據我們所
    知，有不法集團教人以這種方式來作為省電的手段，甚至用
    遙控的方式規避檢查。一般客戶沒有這種專業知識，不可能
    自行改造電錶，如果用電戶不是為了要省電，也不會用此手
    法去更動電錶，必須要有專業的人。如果不是要竊電，其他
    不相關的人要更動電錶，隨便剪掉壹條線路就可達到電錶不
    走的目的，但是客戶仍可用電，惟馬上會被電力公司查出來
    。本案此種情形目的是要省一半的用電，又不被電力公司發
    現，所以才會以此手法改造，鑑定報告也是指出將原來一百
    一十伏特的電壓，改成二百二十伏特的電壓，組件已經被拆
    除，但仍然讓電錶轉動，只是轉速較慢，鑑定報告寫的很清
    楚。」、「（電錶設置的位置任何人均可更動？）電錶外表
    有一個封印鎖，本件電錶的封印鎖已經被用專業方式打開，
    封印鎖會變形，我看到的也是有變形，但是沒有被完全破壞
    ，更動電錶之後，再用特殊工具原封鎖上。一般要竊電，不
    相關的人只要剪斷，就可更動裡面的構造，不用再這麼複雜
    去保留封印鎖。」等情，上開証人上開陳述，相互參酌，均
    相符合，足見該電表確曾遭人將封鉛外力加壓變形後，再拆
    封更動電錶內部構造竊電，且上開証人等所人供亦核與事証
    相合，具有可信之情況，復為證明被告之犯罪事實所必要，
    所為陳述，得為證據，並認確屬可信，而堪予採信。是此部
    分係被告共同將該電表封鉛外力加壓變形後，而損壞台電公
    司職務上裝設在該電錶上用以證明為台電公司所加封而具文
    書性質之電錶箱外鉛質封印及封印鎖，再拆封更動電錶，改
    變電錶內部構造，使計量器失準而竊電甚明。又雖該電錶送
    財團法人台灣大電力研究試驗中心檢驗後，存放台電公司台
    中區營業處，而於八十六年十一月九日遭歹徒侵入，並蓄意
    破壞損毀該電錶，台電公司已無法辦識而予以清理報廢，此
    有該處八十九年四月十九日中區費稽發字第八九０三一七二
　　六號函附卷可證（見原審卷第 126頁），致本件電錶無法再
　  做進一步之檢驗測試，惟依上說明，被告共同將該電表封鉛
    外力加壓變形後，而損壞台電公司職務上裝設在該電錶上用
    以證明為台電公司所加封而具文書性質之電錶箱外鉛質封印
    及封印鎖，再拆封更動電錶，改變電錶內部構造，使計量器
　　失準而竊電之事證明確，足堪認定。
三、有關表號00000000號電表之部分（即八十六年八月
    一日查扣之電表）：上揭事實，經查：右揭事實，業據台電
　  公司稽查員丙○○於警訊、偵查及本院審理中指證綦詳，並
    有台電公司用電實地調查書一張附卷可稽及電錶一個扣案可
    證，又查該電錶於八十六年七月抄錶用電度數為一四八００
    ０度（即同年五至六月用電），其後即驟減至五六０００度
    ，及至同年八月一日查獲換裝新錶後，於同年九月抄錶時，
    用電量即增至一七八０００度，此有用電資料一紙在案可考
    ，足見八月抄錶時上開電錶計費已有失真現象，而証人台電
　  公司稽查員丙○○理亦於本院更二審理詰問時証稱「（提示
    偵查卷第 7頁）這份用電實地調查書是否你所製作？）是的
    。」、「（其上記載「竊用電流屬實」，根據為何？）我到
    現場發現電錶封印鎖有被撬開的痕跡，中央標準局的封印鉛
    有被快乾劑黏著，我們現場測試結果，顯示電錶轉速只有一
    半，用電量只剩實際上的一半，電錶的轉速失準。那是八十
    六年八月一日第二次去查扣的。」、「（本案電錶是否確定
    被人更動過？）本案經臺灣大電力研究所試驗中心鑑定過，
    我到現場去時也有測試過，可看出電錶遭到更動過。電錶出
    廠之後會經過中央標準局測試加上鉛封，有四個口會開開的
    ，但是本件有壹條鉛封被剪開，目的就是要將電錶打開在裡
    面動手腳改造，完畢後再用快乾劑將鉛封黏上。電錶內部確
    實被改造，因當場測試轉速只有實際用電的一半。」、「（
    是否有可能是不相關的人去更動的？）據我們所知，有不法
    集團教人以這種方式來作為省電的手段，甚至用遙控的方式
    規避檢查。一般客戶沒有這種專業知識，不可能自行改造電
    錶，如果用電戶不是為了要省電，也不會用此手法去更動電
    錶，必須要有專業的人。如果不是要竊電，其他不相關的人
    要更動電錶，隨便剪掉壹條線路就可達到電錶不走的目的，
    但是客戶仍可用電，惟馬上會被電力公司查出來。本案此種
    情形目的是要省一半的用電，又不被電力公司發現，所以才
    會以此手法改造，鑑定報告也是指出將原來一百一十伏特的
    電壓，改成二百二十伏特的電壓，組件已經被拆除，但仍然
    讓電錶轉動，只是轉速較慢，鑑定報告寫的很清楚。」、「
    （電錶設置的位置任何人均可更動？）電錶外表有一個封印
    鎖，本件電錶的封印鎖已經被用專業方式打開，封印鎖會變
    形，我看到的也是有變形，但是沒有被完全破壞，更動電錶
    之後，再用特殊工具原封鎖上。一般要竊電，不相關的人只
    要剪斷，就可更動裡面的構造，不用再這麼複雜去保留封印
    鎖。」、「（被告於八十六年三月十九日已經被查獲竊電，
    為何於八十六年八月一日還敢再更動電錶，再次竊電？）我
    不是當事者，我不知道。以前有碰過被抓到竊電者，申訴說
    電錶是遭到外面不相關的人動手腳，我們去現場檢查是依據
    當場的事實。」、「（為何被告於八十六年七月二日自行申
    請檢查電錶？）我不知道目的為何，這我不清楚。本案被告
    爭執他的電錶是遭人破壞，有可能被告故佈疑陣來洗清第一
    次竊電的罪嫌，但是本案是專業的手法，我們也很納悶。」
    、「（被告動了電錶之後，用電少了一半？）被告的用電原
    來是十幾萬度，電費約二、三十萬元，少了一半就少繳一、
    二十萬元電費。被告從第一次開始就一直爭執他的電錶是被
    人動過，有人要害他。」、「（提示原審卷第 154至157 頁
    照片）請問證人拆封的是那些？）這是八十九年八月十五日
    大電錶字第八九○八○九七五號，其上也有註明被剪掉的鉛
    封印。」、「（鑑定書第 2頁第三點第二小點所示鉛封銅線
    為何？）這是中央標準局的鉛封，有原審卷第一五六頁照片
    可憑。鑑定結果是說有遭人扭緊再用黏著劑黏住。」、「（
    證人在現場是否可看到這樣的現象？）我們只是將封印鎖剪
    開，中央標準局封印鉛我們不動，就可以看到此種情形，銅
    線就有快乾劑的痕跡。」、「（是否須將封鉛完全拆掉之後
    才能看到電錶？（提示原審卷第 154頁鑑定照片）我們的封
    印鎖有被撬開，然後再鎖上的痕跡，封印鉛是在玻璃裡面。
    」、「（（提示原審卷臺灣大電力研究測試中心報告）八十
    九年七月二十七日鑑定報告封鉛情形是完整？）這件是我們
    電力公司股長填寫的申請書，我們雙方到大電力研究測試中
    心填寫的，因為尚未檢查，所以才填寫電錶送來的情形是外
    觀完整，沒有被撬開，但是有被動手腳的情形我們沒有標示
    ，我們不能先表示我們的意見，是雙方當場填寫的，雙方都
    有簽名。」、「（標號三、四、五的封鉛是代表那幾個？）
    這都是我們股長填寫的，我不清楚。」、「（（提示偵查卷
    第七頁）現場實地勘查表劃綠色的字是何時填寫的？）這是
    當場填寫的，有竊用電流屬實。」等語，核與鑑定證人賴邦
    彥於原審到庭證稱：「一般電錶出廠，名牌標示電壓應與（
    電錶）本體額定電壓相符，本件不符，明顯有人為介入，而
    且名牌額定電壓是正確的，故應係電度錶本體，遭人更換，
    如此更換結果，對用戶有利，致使計量誤差為負５０％，亦
    即原應為一千度，竟變成五百度」、「據製造廠商告知，被
    拆除之（電壓定部磁分路）組件是使電度錶電度計量短少，
    導致使用度數變少，如此對用戶便有利，電度表出廠時，該
    組件不可能脫落，而且脫落之東西也會在電度表內，而本件
    在電度表內並無發現該組件，足見是人為因素所致」（見原
    審八十九年九月五日審判筆錄、第 166頁），以及鑑定證人
　　王小屏原審亦證稱：「（鉛封銅線於其一穿入鉛粒處有遭人
　  為扭緊及沾黏有疑似接著劑究何所指？）表示鉛（封）粒處
    遭人扭緊，銅線是被剪斷，如此才能進入本體，因為銅線上
    有粘劑及扭緊痕跡，表示是有被人動手腳，而且更換電度表
    本體也是要由此著手」各等語（見原審卷第 167頁），亦相
    符合。足見上開電錶之封印鎖、鉛封及本體均係遭外力破壞
    或更換，而從中竊電無訛。復參以表號00000000號
　　電表（即八十六年八月一日查扣之電表），經原審法院送財
　  團法人台灣大電力研究試驗中心鑑定及測試，認：「二、本
    案之電度表（三相三線式需量瓦時計、中興製、ＶＬ－６３
    Ａ型、額定電壓１１０Ｖ、額定電流２．５Ａ、器號000
    00000）經本中心檢驗結果（詳如本中心大表驗字第８
    ９１６３號電度表檢驗報告，如附件），電度表之器差於全
    載時為－７４．９％，於輕載時為－７６．２％、檢查器差
    為－７５．２％，嚴重短計電度；電度表檢定合格印證（鉛
    封）經拍照存證後剪斷鉛封銅線、開啟表蓋由中興電工機械
    股份有限公司人員鑑定內部構造，其結果如下：（一）此具
    電度表名牌標示額定電壓一一０伏特，但電度表本體為額定
    電壓二二０伏特之機種，此與名牌標示（一一０伏特）不符
    及與此具電度表之計量器（使用於一一０伏特機種）不符。
    （二）電度表本體內「電壓定部磁分路組件」，二組均被拆
    除。（三）電度表電壓指示燈二只，於電度表通以一一０伏
    特電壓時均不亮，經通以二二０伏特電壓時，該二只電壓指
    示燈點亮，此與電度表本體額定電壓為二二０伏特機種之特
    性相符。三、本案電度表之檢定合格印證（封鉛）經本中心
    鑑定結果如下：（一）．．．．．．（二）鉛封銅線於其一
    穿入鉛粒處有遭人為扭緊及沾黏有疑似接著劑之現象。．．
    ．．．．」等情（見原審卷第一五一、一五二頁），此有該
　  中心八十九年八月十五日大電表字第八九０八０九七五號函
    及所附之電度表檢驗報告一紙、檢驗相片七幀可證，益見該
　　電表已遭外力破壞鉛封，並將電度表加工改裝，致嚴重短計
    電度無訛之情事，核上開証人所供，亦均相吻合，則上開証
    人上開陳述，核與事証相符，具有可信之情況，復為證明被
    告之犯罪事實所必要，所為陳述，得為證據，並認確屬可信
    ，堪予採信。本件被告既係紅鍛公司之實際負責人，其即係
    竊電之直接受益人，且依經驗法則，一般人不會在對自己毫
    無利益之情形下，大費週章替他人改裝電錶本體及拆除電壓
    定部磁分路組件以竊電，是本件應係被告僱請不詳姓名之專
    業人員所為，至為灼然，被告縱曾於 86年7月間主動向台電
    公司事先申報查驗電錶，惟其動機原因不一，或為故意以此
    方法，等到同年 8月間本次被查獲竊電，即據以推稱以前所
    申訴電錶遭到外面不相關的人動手腳為屬實，或其目的在於
    故佈疑陣使以前爭執之電錶亦遭人破壞有所本，且可同時洗
    清其先後二次竊電的嫌疑，凡此種種情況均不無可能，其心
    路歷程如何，恐非他人所能片面加以臆測，惟被告犯行事證
    明確，有如上述，自難憑此逕為對其有利之認定，是其就此
    所為之辯解，亦非可採。
四、綜上，被告上開所辯各節，要屬飾卸之詞，顯不足採，被告
    之罪證明確，其犯行洵堪認定。
五、查台電公司電表箱外之鉛質封印，一面刻有台電字樣及編號
    ，一面印有閃光圖樣，係該公司用以證明電表箱之封印，為
    台電所加封裝置，即與刑法第二百二十條第一項所稱足以為
    表示其用意之證明者相當，自應以之文書論，且已隨同出租
    之電表箱、電表（含封印鎖及簡易鎖）由用戶保管，被告加
    以毀損破壞，係犯刑法第一百三十八條損壞公務員委託第三
    人掌管之文書罪（最高法院二十八年上字第二五三六號判例
    、七十五年台上字第六五三一號判決及六十一年一月二十四
    日第一次刑事庭會議決議參照）。其改裝電錶本體及拆除電
    壓定部磁分路組件以竊電之行為，係犯電業法第一百零六條
    第三款之竊電罪。公訴人雖未論敘被告係改裝電錶本體及拆
    除電壓定部磁分路組件竊電之事實，惟此部分起訴事實已記
    載被告復破壞電錶竊電，而於八十六年八月一日被查獲之事
    實，即為起訴效力所及，本院自應一併審理，附此敘明。又
    被告先後二次竊電等之犯行，時間緊接，所犯又係構成要件
    相同之罪名，顯係基於概括犯意反覆為之，為連續犯，應依
    刑法第五十六條之規定論以一罪，並加重其刑。另其僅國小
    畢業，其本身無力改造電錶竊電，此迭經被告供明，應係被
    告僱請不詳姓名之專業人員所為，而該人員對於改裝電錶應
    有竊電之認識，故被告與該不詳姓名之專業人員犯意聯絡及
    行為分擔，為共同正犯。被告損壞公務員委託第三人掌管之
    文書犯行顯係為達竊電目的犯行之方法行為，故二罪間顯有
    牽連關係，為牽連犯，應依刑法第五十五條之規定，從一重
    依刑法第一百三十八條損壞公務員委託第三人掌管之文書罪
    處斷。原審就被告予以論科，固非無見。惟查原審未就被
    告有關00000000號電表之部分（即八十六年三月十
    九日查扣之電表）認定犯罪，即有可議。刑法第四十一條
    已於九十年一月四日修正於同年月十日公布施行，本件被告
    所犯上開之罪係最高本刑五年以下有期徒刑之罪，原審諭知
    有期徒刑四月而未依修正後之刑法第四十一條規定諭知易科
    罰金之折算標準即有未洽。原審未及就刑法於95年7月1日
    修正公布施行前後之規定，加以比較適用，亦有未合。被告
    上訴否認犯罪固無理由，但原判決既有上述可議之處，自應
    撤銷改判。爰審酌被告犯罪之動機、手段、所生危害及否認
    犯行之犯後態度等一切情狀，量處如主文第二項所示之刑，
    並諭知易科罰金之折算標準，以示懲儆。
六、再按被告行為後，刑法連續犯及牽連犯之規定，業於94年
    1月7日修正公布刪除，並於95年7月1日施行，則被告之犯行
　　，因行為後新法業已刪除連續犯及牽連犯之規定，此刪除雖
　  非犯罪構成要件之變更，但顯已影響行為人刑罰之法律效果
    ，自屬法律有變更，依新法第2條第1項規定，比較新、舊法
    結果，仍應適用較有利於被告之行為時法律即舊法論以連續
    犯及牽連犯（最高法院95年第8次刑事庭會議決議參照）。
　　行為後法律有變更者，適用行為時之法律。但行為後之法
　  律有利於行為人者，適用最有利於行為人之法律，刑法第 2
    條第1項定有明文。而被告於犯罪時之刑法第41條第1項前段
    規定：「犯最重本刑為 5年以下有期徒刑以下之刑之罪，而
    受 6個月以下有期徒刑或拘役之宣告，因身體、教育、職業
    、家庭之關係或其他正當事由，執行顯有困難者，得以 1元
    以上 3元以下折算一日，易科罰金。」又被告行為時之易科
    罰金折算標準，修正前罰金罰鍰提高標準條例第 2條前段（
    現已刪除）規定，就其原定數額提高為100倍折算1日，則本
    件被告行為時之易科罰金折算標準，應以銀元300元折算1日
    ，經折算為新臺幣後，應以新臺幣900元折算為1日。惟95年
    7月1日修正公布施行之刑法第 41條第1項前段則規定：「犯
    最重本刑為五年以下有期徒刑以下之刑之罪，而受六個月以
    下有期徒刑或拘役之宣告者，得以新臺幣一千元、二千元或
    三千元折算一日，易科罰金。」比較修正前後之易科罰金折
    算標準，以95年7月1日修正公布施行前之規定，較有利於被
    告，則應依刑法第2條第1項前段，適用修正前刑法第41條第
    1項前段規定，定其折算標準。 刑法第三十三條第五款有
    關罰金刑部分，在新法部分係規定為罰金：新臺幣一千元以
    上，以百元計算之。而舊法時則係規定為罰金：一元以上。
    經比較修法前後之規定，應認修正前刑法第三十三條第五款
    之規定，對行為人有利。故依刑法第二條第一項前段規定，
    本案關於電業法之法定刑罰金部分，自應適用行為時之法律
    即修正前刑法第三十三條第五款規定決定其罰金部分之法定
    刑。又查被告行為後，業已增訂刑法施行法第一條之一，並
    規定：「中華民國九十四年一月七日刑法修正施行後，刑法
    分則編所定罰金之貨幣單位為新臺幣。九十四年一月七日刑
    法修正時，刑法分則編未修正之條文定有罰金者，自九十四
    年一月七日刑法修正施行後，就其所定數額提高為三十倍。
    但七十二年六月二十六日至九十四年一月七日新增或修正之
    條文，就其所定數額提高為三倍。」，是就現行刑法中，有
    關於罰金刑處罰之規定，即有就新舊法比較之必要，惟經比
    較增訂之刑法施行法第一條之一與被告行為時之罰金罰鍰提
    高標準條例第一條前段結果，應依刑法第二條第一項前段之
    規定，依被告行為時之舊法即依罰金罰鍰提高標準條例第一
    條前段為法條適用之依據，均併為敘明。
據上論結，應依刑事訴訟法第三百六十九條第一項前段、第三百
六十四條、第二百九十九條第一項前段、電業法第一百零六條第
三款，刑法第十一條前段、第二條第一項前段、第二十八條、修
正前第五十六條、第一百三十八條、修正前第五十五條，修正前
第四十一條第一項前段、修正前罰金罰鍰提高標準條例第一條前
段、第二條，判決如主文。
本案經檢察官甲○○到庭執行職務。
中　　華　　民　　國　 　96 　　年　　4　　月　　24 　日
            刑事第二庭    審判長法　官  李  璋  鵬
                                法　官  胡  森  田
                                法　官  蕭  錦  鍾
上開正本證明與原本無異。
如不服本判決應於收受本判決後10日內向本院提出上訴書狀，其
未敘述上訴理由者，並得於提起上訴後10日內向本院補提理由書
狀（均須按他造當事人之人數附繕本）「切勿逕送上級法院」。
                                書記官  蕭  訓  慧
中　　華　　民　　國　　96　　  年　　4　  月　　25　 日
附錄：本案論罪科刑法條全文
刑法第一百三十八條：毀棄、損壞或隱匿公務員職務上掌管或委
託第三人掌管之文書、圖畫、物品，或致令不堪用者，處五年以
下有期徒刑。
電業法第一百零六條第三款：有左列行為之一者為竊電，處五年
以下有期徒刑、拘役或五百元以下罰金：
  三、損壞或改變電度表、無效電力計、其他計電器之構造，或
      以其他方法使其失效不準者。
